臺灣桃園地方法院民事裁定              100年度監字第386號
聲  請  人  謝陳彩育
相  對  人  謝文財
上列當事人間聲請許可監護人行為事件，本院裁定如下：
    主      文
准聲請人處分受監護宣告人謝文財所有如附表所示之不動產。
聲請程序費用新臺幣壹仟元由相對人負擔。
    理      由
一、按「民法總則中華民國九十七年五月二日修正之條文施行前
    ，已為禁治產宣告者，視為已為監護宣告（民總施行法4 II
    前）」、「民法規定之禁治產或禁治產人，自民法總則中華
    民國九十七年五月二日修正之條文施行後，一律改稱為監護
    或受監護宣告之人（民總施行法4-1 ）」、又「中華民國九
    十七年五月二日修正之民法親屬編第四章條文施行前所設置
    之監護人，於修正施行後，適用修正後之規定（民親施行法
    14-2）」，民法總則施行法第4 條第2 項前段、第4 條之 1
    、民法親屬編施行法第14條之2 分別定有明文。
二、聲請意旨略以：相對人謝文財前經鈞院96年年度禁字第103
    號宣告為禁治產人，聲請人則為其之監護人。受監護宣告人
    謝文財因之前聲請人所購買之房地，登記在相對人謝文財名
    下，相對人不會賺錢，聲請人想要把房子賣了，作為照顧相
    對人生活。且聲請人要照顧相對人，但現在的房子樓層太高
    四樓半，聲請人現在年紀已大，無法爬樓梯，所以無法照顧
    相對人，所以為了相對人利益，想換一間比較不用爬樓梯的
    房子，聲請人可以不用爬樓梯，可以照顧相對人，以改善生
    活條件及提升照護品質。爰依民法第1101條第1 項、第2 項
    規定，聲請准予代相對人處分其所有如附表所示之不動產等
    語，並提出戶籍謄本、土地及建物謄本等為證。
三、按監護人對於受監護人之財產，非為受監護人之利益，不得
    使用、代為或同意處分。監護人為下列行為，非經法院許可
    ，不生效力：(一)代理受監護人購置或處分不動產；(二)代理受
    監護人，就供其居住之建築物或其基地出租、供他人使用或
    終止租賃，民法第1101條第1項、第2項定有明文。
四、經查，聲請人主張其為相對人之監護人，其因聲請意旨所述
    之上情，欲處分相對人所有如附表所示之不動產，以利照顧
    相對人乙節，業經聲請人到庭陳述在卷，且提出戶籍謄本、
    土地及建物謄本等件為證，本院依職權調閱本院96年度禁字
    103 號民事卷宗查明屬實，堪信聲請人主張為真實。是依上
    情，聲請人聲請處分如附表所示之不動產符合相對人之利益
    。從而，聲請人聲請准許處分相對人所有如附表所示之不動
    產，於法並無不合，應予准許。
五、爰裁定如主文。
中    華    民    國   100    年    10    月    27    日
                  家事法庭法  官  陳添喜
上列正本係照原本作成。
如對本裁定抗告，須於裁定送達後10日內向本院（桃園縣中壢市
○○路○段388號）提出抗告狀，並按他造人數提出繕本，並繳
納抗告費新台幣1,000元。
中    華    民    國  100     年    10    月    28    日
                          書記官  劉昆鑫
附表：
一、土地：
    1.桃園縣蘆竹鄉○○段0423─4 地號、權利範圍全部
    2.桃園縣蘆竹鄉○○段0423─8 地號、權利範圍1250／
      10000
二、建物：
    桃園縣蘆竹鄉○○段01068 建號、權利範圍全部
    門牌：桃園縣蘆竹鄉○○○○街100 巷2 號